臺北高等行政法院裁定
　　　　　　　　　　　　　　　　　　 95年度訴字第4398號
原　　　告　甲○○
被　　　告　財政部
代　表　人　乙○○部長）住同.
上列當事人間因營業稅事件，原告不服行政院中華民國95年12月
13日院臺訴字第0950094668號訴願決定，提起行政訴訟。本院裁
定如下︰
    主  文
原告之訴駁回。
訴訟費用由原告負擔。
    理  由
一、按行政訴訟法第107 條第1 項第10款規定，原告之訴，若有
    起訴不合程式或不備其他要件，且其情形無從補正者，行政
    法院應逕以裁定駁回之。次按行政訴訟法第4 條第1 項規定
    ，人民因中央或地方機關之違法行政處分，認為損害其權利
    或法律上之利益，經依訴願法提起訴願而不服其決定者，得
    向高等行政法院提起撤銷訴訟。而此所謂行政處分，依訴願
    法第3 條第1 規定係指中央或地方機關就公法上具體事件所
    為之決定或其他公權力措施而對外直接發生法律效果之單方
    行政行為而言。又按提起訴願，以有行政處分之存在為前提
    要件；所謂行政處分者，係指行政主體，基於職權，就具體
    事件，所為發生公法上法律效果之單方行政行為而言，至行
    政機關所為單純事實之敘述或理由之說明，既不因該項敘述
    或說明而生何法律上之效果者，即非行政處分，人民自不得
    對之提起訴願及行政訴訟，改制前行政法院44年判字第18號
    、62年裁字第41號著有判例。
二、本件原告因向財政部台灣省中區國稅局檢舉財團法人技專校
    院入學測驗中心（下稱測驗中心）基金會逃漏營業稅事件，
    認為財政部95年5 月26日台財稅字第09504503860 號函、財
    政部中區國稅局中區國稅三字第0950036092號函及財政部中
    區國稅局雲林縣分局中區國稅雲縣三字0950010656號函（關
    於後二則公函之爭議，另移由台中高等行政法院管轄），損
    及原告權益，對外已生法律效果，應為行政處分；且測驗中
    心辦理入學測驗，其性質與學校教科書出版商一樣，均未直
    接參與教育工作，而係提供勞務，收取利益。又依照臺灣高
    等法院92年度上國易字第6 號判決確定，測驗中心勞務委託
    是各學校自治行為，與公權力無涉，因認系爭之財政部台財
    稅字第09504503860 號函以測驗中心性質與大考中心相同，
    同意比照免徵營業稅，疑有逾越行政裁量，因而不服，提起
    訴願，經決定不受理後，向本院提起行政訴訟，請求(一)先位
    聲明：原處分撤銷。(二)備位聲明：被告應依法核課測驗中心
    辦理民國（下同）90年至95年評鑑學生能力收入之加值型營
    業稅。
三、系爭之財政部台財稅字第09504503860 號函，係針對教育部
    95年5 月4 日台技(二)字第0950058509號函詢事項，依據該教
    育部來函所述事實，參照法令，認定測驗中心辦理技專校院
    二技及四技二專統一入學測驗等試務工作，為加值型及非加
    值型營業稅法第8 條第5 款規定之教育勞務，因而所收取相
    關收入，應比照大考中心免徵營業稅，乃回復教育部並副知
    所轄台灣省中區國稅局。是此公函之性質，核屬主管機關基
    於權責，對於具體事件所為之解釋，指示所轄據以辦理相關
    核課業務，尚不對外發生准駁之法律上效果，揆諸首揭法條
    ，即難謂其屬行政處分性質，原告即不得對之提起訴願。原
    告復提起行政訴訟請求予以撤銷，並請求非直接主管稽徵業
    務之被告應核課測驗中心事類收入之加值型營業稅，顯非合
    法，應予駁回。又本件訴訟既不合法，其實體上之主張即無
    庸審酌，併此敘明。
四、依行政訴訟法第107 條第1 項第10款、第104 條、民事訴訟
    法第95條、第78條，裁定如主文。
中　　華　　民　　國　　96　　年　 　2　　月　 26     日
                         第四庭審判長法  官　侯  東  昇
                                     法  官　陳  秀  
                                   　法  官　李　玉　卿
上為正本係照原本作成。
如不服本裁定，應於送達後10日內向本院提出抗告狀（須按他造
人數附繕本）。
中　　華　　民　　國　　96　　年　　 2    月　 26     日
           　　　　　　　　　　　　　書記官  楊  怡  芳
